# Como carregar arquivos parquet e json no r

Instalar pacotes necessários ("jsonlite" e "arrow"), se ainda não tiver os instalado.

```{r,echo=FALSE, warning=FALSE, message=FALSE}
library(jsonlite)
library(arrow)
```

### parquet

O primeiro dataset, iris.parquet, é a versão em formato Parquet do famoso Iris Dataset, criado por Ronald Fisher em 1936. Ele contém 150 observações de flores, divididas em três espécies. Para cada flor, são registradas quatro medidas em centímetros: o comprimento e a largura da sépala, e o comprimento e a largura da pétala. Além disso, há uma coluna que identifica a espécie.

```{r, warning=FALSE}
url_parquet <- "https://www.timestored.com/data/sample/iris.parquet"
# Ler como data.frame
df_iris <- read_parquet(url_parquet)

str(df_iris)    
head(df_iris)   
```

### json

O segundo dataset, price.json, traz informações de preços de criptomoedas coletadas da API da Binance. Cada registro geralmente contém o símbolo do par de negociação (por exemplo, BTCUSDT ou ETHUSDT), o preço em dólar no momento da coleta e, em algumas versões, um carimbo de tempo (timestamp) que indica quando a cotação foi registrada. Esse tipo de dado é bastante utilizado em estudos de mercado financeiro, análise de séries temporais e no monitoramento em tempo real de ativos digitais, como Bitcoin e Ethereum.

```{r}
url_json <- "https://www.timestored.com/data/sample/price.json"
# Ler como data.frame
df_price <- fromJSON(url_json)

str(df_price)    
head(df_price)   
```
Portanto, foram utilizadas funções simples dos pacotes arrow e jsonlite que já leem os dados
e os transformam em data frame facilitando, asssim, sua manipulação.